【裁判字號】    90,交聲,350
【裁判日期】    901030
【裁判案由】    違反道路交通管理處罰條例聲明異議
【裁判全文】
臺灣士林地方法院交通事件裁定                      九十年度交聲字第三五○號
    原處分機關  臺北巿交通事件裁決所
    異  議  人
    即受處分人  甲○○
右列受處分人因違反道路交通管理處罰條例案件，對於臺北市交通事件裁決所九十年
七月十七日所為之處分（原處分案號：北市裁三字第車裁二二—Ａ三Ｌ八○一○九七
號），聲明異議，本院裁定如左：
    主  文
異議駁回。
    理  由
一、按汽車駕駛人停車時，在禁止臨時停車處所停車者，處新台幣六百元以上一千二
    百元以下罰鍰。道路交通管理處罰條例第五十六條第一項第一款定有明文。又橋
    樑、隧道、圓環、障礙物對面、鐵路平交道、人行道、行人穿越道、快車道等處
    ，不得臨時停車，道路交通安全規則第一百十一條第一款條亦定有明文可參。
二、本件受處分人即異議人甲○○，於民國九十年五月十六日下午六時五十三分許，
    駕駛車牌號碼ＣＸ—六○五七號自用小客車，在臺北市○○街一七二巷口即禁止
    臨時停車之行人穿越道上停車，經臺北市政府警察局交通大隊第二分分隊警員拍
    照並掣單舉發，認其違反道路交通管理處罰條例第五十六條第一項第一款之規定
    ，並經原處分機關即臺北市交通事件裁決所依上開規定及違反道路交通管理事件
    統一裁罰標準及處理細則等規定，於九十年七月十七日裁處受處分人罰鍰新台幣
    （下同）六百元。
三、受處分人聲明異議則以：當日該汽車係由伊配偶丙○○所使用，當時將該車停放
    於三元街一七二巷口民家牆邊，且該處斑馬線僅劃至巷口寬度約四分之三處，尚
    留有一段空間，究係私有地或公用地實有疑義，以致停車場管理處僅劃一部份，
    伊車輛並未壓到斑馬線，無佔用行人穿越道妨礙行人穿越之事實，爰請求撤銷原
    處分云云資為抗辯。
四、經查：
  (一)受處分人上開違規事實，業據證人即臺北市政府警察局交通大隊第二分隊警員乙
    ○○到庭結證稱：受處分人擅自將上開自小客車停放於路口，阻礙行人穿越，且
    路口十公尺範圍內均不得停車，因為告發單僅能列印一條違規事實，故選擇列印
    受處分人在行人道上停車（參見本院九十年九月二十日訊問筆錄）等語明確。按
    吳某為臺北市政府警察局交通大隊第二分隊警員，與受處分人並無何仇隙，殊無
    誣陷受處分人之理。此外，並有臺北市政府警察局九十年五月三十一日北市警交
    大字第Ａ三Ｌ八○一○九七號舉發違反道路交通管理事件通知單、臺北市交通事
    件裁決所九十年七月時七日北市裁三字第車裁二二－Ａ三○Ｌ八○一○九七號違
    反道路交通管理事件裁決書各一份及舉發違規之採證照片三幀附卷可稽。
  (二)受處分人雖以上開情詞置辯，然有關受處分人所有上開車輛確係停放於行人穿越
    道上乙節，此觀諸上揭照片甚明，且經本院履勘現場無誤，並製有勘驗筆錄在卷
    可按，另證人即臺北市政府交通工程處規劃科職員彭玉予於本院履勘時結證稱：
    「（問：受處分人車輛停放位置下方未劃斑馬線，即未壓到人行道？〈提示卷附
    照片〉）確定是停在通行的人行道，只劃到如照片位置，可能是因馬路重新施工
    未回復行人穿越道線，如果是我們交工處劃的話，不會只劃到照片的位置。按理
    路口轉角也是不能停車。」、「（問：異議人停在卷附照片位置，是否妨礙行人
    穿越？）是。」（見本院九十年十月十六日勘驗筆錄）等語，益徵受處分人所辯
    顯與事實有違，洵無可採。
  (三)綜上所陳，受處分人有違規佔用行人穿越道停車之違規事實甚明，其所辯無非圖
    卸之詞，均無足採。從而原處分機關據以援引首揭規定，裁處罰鍰六百元，並無
    不當。本件聲明異議為無理由，應予駁回。
四、據上論斷，應依道路交通案件處理辦法第十九條，裁定如主文。
中      華      民      國    九十      年      十      月     三十     日
                                  臺灣士林地方法院交通法庭
                                      法  官  李  昆  霖
右正本證明與原本無異。
如不服本裁定應於送達後五日內向本院提出抗告狀。
                                      書記官  李  佩  真
中      華      民      國    九十      年     十一     月      六      日


司法院資訊處製作；財團法人民間司法改革基金會備份。
